【裁判字號】    98,勞小上,1
【裁判日期】    980417
【裁判案由】    給付工資
【裁判全文】
臺灣臺中地方法院民事判決             98年度勞小上字第1號
上  訴  人  乙○○
被上訴人    甲○○
上列當事人間請求給付工資事件，上訴人對於民國97年12月31日
本院臺中簡易庭97年度中勞小字第139號第一審小額民事判決提
起上訴，本院合議庭於民國98年4月3日言詞辯論終結，判決如下
：
    主      文
原判決關於命上訴人給付被上訴人超過新臺幣貳萬壹仟參佰元及
自民國97年11月21日起至清償日止按週年利率百分之五計算之利
息部分，暨該部分假執行之宣告與訴訟費用之裁判均廢棄。
上開廢棄部分，被上訴人於第一審之訴駁回。
其餘上訴駁回。
第一審訴訟費用新臺幣壹仟元及第二審訴訟費用新臺幣壹仟伍佰
元，由上訴人負擔百分之八八點七五即新臺幣貳仟貳佰壹拾玖元
，餘由被上訴人負擔。
    理      由
一、上訴意旨略謂：上訴人與產婦蒲秋杏簽訂之居家照顧契約為
    24小時27天新臺幣（下同）64,000元，且還包括提供產婦坐
    月子中心所需婦嬰用品5,000元和嬰兒尿褲2,500元。假設如
    原判決認定被上訴人工資為54,000元為真實，上訴人所得僅
    2,500元，平均一天為93元，連打手機問候產婦之費用都不
    夠，更遑論其他油資費用。奈何原審法官還誤植為30天80,0
    00元（此乃兩人輪班服務，一人12小時不能睡覺），故上訴
    人主張應以實際簽約內容為主。又上訴人係於民國97年6 月
    12日匯款11,168元給被上訴人及另交付現金9,832元給被上
    訴人，縱使被上訴人否認，然由此可證明上訴人確實有交付
    借款21,000元。而按法院依調查證據之結果，雖得以自由心
    證判斷事實之真偽，但其所為之判斷如與事實不合時，即屬
    於法有違（最高法院69年台上字第771號判例參照）。
    茲原判決所為判斷既然與事實不合，自屬違法等語。並聲明
    ：(一)原判決廢棄；(二)被上訴人於第一審之訴及假執行之聲請
    駁回；(三)第一、二審訴訟費用由被上訴人負擔。
二、被上訴人抗辯：其不知上訴人與產婦蒲秋杏所簽合約書之確
    切金額；上訴人僅給付被上訴人3萬元而已，其所匯11,168
    元，是支付被上訴人幫另一名產婦莊育君坐月子之報酬等語
    。
三、按對於小額程序之第一審裁判之上訴或抗告，非以其違背法
    令為理由，不得為之。又上訴狀內應記載上訴理由，表明(一)
    原判決所違背之法令及其具體內容；(二)依訴訟資料可認為原
    判決有違背法令之具體事實，民事訴訟法第436條之24第2項
    、第436條之25分別定有明文。又認定事實應憑證據，而證
    據之證明力，固依法院之自由心證斷定之，惟由證據資料所
    形成之證據原因，須合於經驗法則及論理法則，否則其事實
    之認定，即屬違背法令，最高法院85年度台上字第962號民
    事裁判要旨可資參照。經查，上訴人業於其上訴狀內表明原
    判決認定事實與證據資料有所不符之具體內容及事實，故足
    認本件上訴已合於民事訴訟法第436條之25規定之形式要件
    ，合先敘明。
四、經查：
  (一)上訴人與產婦蒲秋杏簽訂之居家照顧合約書，其上有以手寫
    方式約明「服務：24小時/27天/陸萬肆仟元整；30天的金額
    一次付清送伍仟元美舒禮品兌換券，好奇S紙尿褲200件」等
    語，此有兩造各別提出之合約書在卷可供參憑。而被上訴人
    亦自承其提出之合約書是產婦蒲秋杏所交付，且確曾載送合
    約書上所寫禮券及紙尿褲至產婦家（參見本院98年3月11日
    準備程序筆錄），足見前述手寫約定事項，始為上訴人與產
    婦蒲秋杏關於居家照顧服務之實際內容。原判決以該居家照
    顧合約書之制式收費（該部分記載已經打作廢）：「單日
    1,800元/15天以內，以上限9小時白天班；24小時日夜班80,
    000元」為據，認定被上訴人所主張每日工資2,000元尚屬相
    當，即有未妥。茲審酌上訴人與產婦蒲秋杏約定之服務費雖
    為64,000元，惟上訴人須附贈蒲秋杏5,000元嬰兒用品禮券
    及約相當於2,500元之200件紙尿褲，所餘服務費僅有56,500
    元。若上訴人每日工資以2,000元計算，則上訴人所能獲取
    之利潤僅有2,500元，顯然過低。準此，上訴人主張被上訴
    人每日工資為1,900元，即難謂無據，且較為合理。從而被
    上訴人每日工資應為1,900元，其工作27日，合計為51,300
    元。
  (二)上訴人就交付被上訴人借款21,000元乙節，雖於第二審主張
    其係於97年6月12日匯款11,168元及另交付現金9,832元，並
    提出上訴人之郵政存簿儲金簿為證。惟查：上訴人所稱交付
    被上訴人現金9,832元，為被上訴人所否認，而上訴人就此
    事實，僅泛稱已將借據還給上訴人（參見本院98年3月11日
    準備程序筆錄），並未舉出其他事證以實其說，自難採信；
    況且被上訴人若確有向上訴人借款21,000元，上訴人逕將此
    數額匯予被上訴人即可（不論一次匯21,000元或分兩次各匯
    11,168元、9,832元），何須如此大費週章？故上訴人所稱
    以匯款11,168元及另交付現金9,832元之方式貸與被上訴人
    21,000元，即不無拼揍數字之嫌，要難採認。
  (三)據上，被上訴人之工資合計為51,300元，扣除上訴人於97年
    8月14日匯款給付之30,000元，被上訴人得向上訴人請求之
    工資應為21,300元。
五、綜上所述，被上訴人請求上訴人給付工資21,300元，及自起
    訴狀繕本送達之翌日即97年11月21日起至清償日止按週年利
    率百分之五計算之遲延利息，為有理由，應予准許。其餘逾
    此部分之請求，則屬無據。原審就逾上訴人應給付部分，為
    上訴人敗訴之判決，容有違誤，上訴人指摘原判決不當，求
    予廢棄改判，為有理由，爰就此部分廢棄原判決，改判如主
    文第二項所示。其餘上訴部分，經核並無不合，上訴意旨指
    摘原判決此部分不當，求予廢棄改判，則無理由，應予駁回
    。
六、結論：本件上訴為部分有理由，部分無理由，依民事訴訟法
    第436條之32第1項、第2項、第449條第1項、第450條、第79
    條、第436條之19第1項，判決如主文。
中    華    民    國    98    年    4     月    17    日
                  民事第三庭  審判長法  官  林洲富
                                    法  官  謝慧敏
                                    法  官  游文科
正本證明與原本無異。
本判決不得上訴。
中    華    民    國    98    年    4     月    17    日
                                    書記官


司法院資訊處製作；財團法人民間司法改革基金會備份。
